臺灣桃園地方法院宣示判決筆錄　　　　　　　　　　　九十一年度訴字第五三四號
　　公　訴　人　臺灣桃園地方法院檢察署檢察官
　　被　　　告　丙○○　男　三.
右列被告因偽造文書等案件，於中華民國九十三年九月八日下午五時零分，在本院刑
事第一法庭宣示判決，出席職員如左：
法官起立朗讀判決主文、犯罪事實要旨、處罰條文、附記事項，及告以上訴限制、期
間並提出上訴狀之法院，且諭知記載其內容：
一、主  文：
丙○○共同連續行使偽造私文書，足以生損害於公眾及他人，處有期徒刑陸月，如易
科罰金以參佰元折算壹日，扣案貼有丙○○照片之「范信文」中華民國護照壹本（護
照編號000000000號）、未扣案貼有丙○○照片之「黃育欽」、「丁○○」
中華民國護照各壹本（護照編號Ｍ00000000號、Ｍ00000000號）、
未扣案變造「丁○○」身分證及其上黏貼之丙○○照片各壹張、變造「黃育欽」身分
證上黏貼之丙○○照片壹張、變造「范信文」身分證上黏貼之丙○○照片壹張，扣案
「普通護照、入出境許可申請書」上申請人欄處偽簽之「黃育欽」署名壹枚（護照申
請單編號Ｚ000000000號）、「普通護照、入出境許可申請書」上申請人欄
處偽簽之「范信文」署名壹枚（護照申請單編號Ｚ000000000號），均沒收
。又行使偽造私文書，足以生損害於公眾及他人，處有期徒刑陸月，如易科罰金以參
佰元折算壹日。扣案貼有金敏會照片之「鄭淑芬」中華民國護照壹本（護照編號Ｍ0
0000000號）、未扣案變造「鄭淑芬」身分證上黏貼之金敏會照片壹張、扣案
「普通護照、入出境許可申請書」上申請人欄處偽簽之「鄭淑芬」署名壹枚（護照申
請單編號Ｚ000000000號），均沒收。應執行有期徒刑拾月，如易科罰金以
參佰元折算壹日，扣案貼有丙○○照片之「范信文」、「鄭淑芬」中華民國護照各壹
本（護照編號000000000號、Ｍ00000000號）、未扣案貼有丙○○
照片之「黃育欽」、「丁○○」中華民國護照各壹本（護照編號Ｍ00000000
號、Ｍ00000000號）、未扣案變造「丁○○」身分證及其上黏貼之丙○○照
片各壹張、變造「黃育欽」身分證上黏貼之丙○○照片壹張、變造「范信文」身分證
上黏貼之丙○○照片壹張，變造「鄭淑芬」身分證上黏貼之金敏會照片壹張、扣案「
普通護照、入出境許可申請書」上申請人欄處偽簽之「黃育欽」署名壹枚（護照申請
單編號Ｚ000000000號）、「普通護照、入出境許可申請書」上申請人欄處
偽簽之「范信文」署名壹枚（護照申請單編號Ｚ000000000號），「普通護
照、入出境許可申請書」上申請人欄處偽簽之「鄭淑芬」署名壹枚（護照申請單編號
Ｚ000000000號），均沒收。
二、犯罪事實要旨：
（一）丙○○前曾於民國八十八年八月間因侵占案件，潛逃大陸，經台灣板橋地方法
      院檢察署通緝在案，其為自由出入我國國境，防杜警員查緝起見，遂起意冒用
      他人身分，申辦合法護照使用。丙○○遂基於行使偽造私文書、行使變造身分
      證申請護照、使公務員登載不實、違反入出國及移民法等概括犯意，而有左列
      行為：
    １丙○○於八十八年六月間不詳時間，在菲律賓馬尼拉，經楊淳皓引介認識甲○○（楊淳皓、甲○○均由臺灣台北地方法院另行併案審理），其與甲○○即基
      於犯意聯絡，由甲○○於八十八年八月初某日，透過不詳管道取得「黃育欽」
      之國民身分證，在其上換貼丙○○提供之本人照片，予以變造後，再冒用「黃
      育欽」名義，在「普通護照、入出境許可申請書」上申請人欄處偽簽「黃育欽
      」之署名，表示「黃育欽」本人申請護照之意，連同變造後之「黃育欽」身分
      證，於八十八年八月十三日持向外交部領事事務局申辦護照，使承辦公務員誤
      信為「黃育欽」本人申請護照，而將上開不實事項登載輸存於其職務上所掌之
      電腦資料上，並據以核發「黃育欽」名義，其上實貼丙○○照片之Ｍ0000
      0000號護照一本（由澳門警方查扣），而足生損害於「黃育欽」、戶政機
      關管理國民身分證之正確性及外交部領事事務局核發護照之正確性。丙○○取
      得上開護照後，即自八十八年九月十八日起至八十九年一月三日止，未向我國
      內政部警政署入出境管理局申請許可，而持用「黃育欽」名義之護照，連續非
      法進出我國國境，並分別在「入、出境登記表」旅客簽名欄內偽造「黃育欽」
      之署名各一枚（均已逾保存時效而銷毀，不再沒收），表示「黃育欽」本人申
      報出入境記錄之意，而使不知情之公務員將上開不實之「黃育欽」入出境資料
      ，輸存登載登載於職務上所掌之入電腦資料上，足以生損害於「黃育欽」本人
      及入出境管理機關管理人民入出國境資料之正確性；前後共七次（詳如附表所
      載）。
    ２丙○○又承前概括犯意，於八十八年十二月初某日，在台北市○○○路、錦州
      街口附近之「千金有約」泡沫紅茶店內，以新台幣（下同）五萬元代價，向同
      有犯意聯絡之丁○○（原名楊瑞凱，以下均稱丁○○，已由本院另行以簡易判
      決處刑）購得其身分證，將該身分證上黏貼之丁○○照片撕下，換貼其自己照
      片，而變造丁○○之身分證後，於八十八年十二月八日，持變造之丁○○身分
      證，並以丁○○名義填具「普通護照、入出境許可申請書」，向外交部領事事
      務局申辦護照，而使不知情之承辦公務員誤信為丁○○本人申請護照，將上開
      事項登載輸存於職務上所掌之電腦資料上，並據以核發丁○○名義，其上實貼
      丙○○照片之Ｍ00000000號護照一本（未扣案），而足生損害於戶政
      機關管理國民身分證之正確性，及外交部領事事務局核發護照之正確性。惟嗣
      後丙○○因故與丁○○交惡，恐為丁○○舉發其使用冒名護照敗事，遂未使用
      上開護照。
    ３丙○○復承前概括犯意，於八十九年九月間，在大陸福州地區，以十五萬元代
      價委託同有犯意聯絡之乙○○（乙○○另案由臺灣台北地方法院審理），由乙○○透過不詳管道取得「范信文」之國民身分證，在其上換貼丙○○提供之自
      身照片，而變造「范信文」之身分證後，即冒用「范信文」名義，在「普通護
      照、入出境許可申請書」上申請人欄處偽簽「范信文」之署名，表示「范信文
      」本人申請護照之意，連同上開變造後之「范信文」身分證，於八十九年九月
      一日持向外交部領事事務局申辦護照，加以行使，而使承辦之公務員將上開不
      實之申請事項登載輸存於其職務上所掌之電腦資料上，並據以核發「范信文」
      名義，其上實貼丙○○照片之000000000號護照一本，而足生損害於
      「范信文」、戶政機關管理國民身分證之正確性及外交部領事事務局核發護照
      之正確性。乙○○取得上開護照後，即轉交予丙○○，由丙○○於八十九年九
      月二十五日持用「范信文」名義之護照，非法自桃園中正機場出境前往香港，
      並在「出境登記表」旅客簽名欄內偽造「范信文」之署名一枚（已逾保存時效
      而銷毀，不再沒收），表示「范信文」本人申報出境記錄之意，而使不知情之
      公務員將上開不實之「范信文」出境資料，輸存登載登載於職務上所掌之入電
      腦資料上，足以生損害於「范信文」本人及入出境管理機關管理人民入出境資
      料之正確性。嗣於九十年八月二十八日下午二時三十分許，丙○○在澳門地區
      欲搭機轉往新加坡時，為澳門警方自其身上查扣冒名「黃育欽」申請之護照，
      經澳門法院判處罰鍰後遣返回台，始經警查獲上情，並自丙○○身上扣得冒名
      「范信文」申請之護照一本。
（二）丙○○在留滯大陸期間，結識女友即大陸地區人民金敏會（另案審理），為使
      金敏會來台相聚起見，竟另行起意，而與甲○○及另一真實年籍姓名均不詳之
      成年男子共同基於使金敏會非法進入臺灣地區、藏匿人犯、行使偽造私文書、
      行使變造身分證、使公務員登載不實等犯意聯絡，以新台幣十萬元代價，委託
      甲○○於八十八年十二月間，安排金敏會自大陸地區福建平潭不詳地點，搭乘
      漁船至公海轉搭不詳之臺灣漁船後，在臺灣地區不詳地點上岸，偷渡入台，由
      該不詳成年男子接應，將金敏會交予丙○○，再由丙○○自即日起至九十年九
      月間某日止，將金敏會藏匿在台北市不詳地點。甲○○並再透過不詳管道，取
      得「鄭淑芬」之國民身分證，在其上換貼金敏會之本人照片後，在「普通護照
      、入出境許可申請書」上申請人欄處偽簽「鄭淑芬」之署名，表示「鄭淑芬」
      本人申請護照之意後，委託不知情之旅行社人員戴韋蘋，於八十八年一月六日
      持向外交部領事事務局申辦護照，而使承辦公務員誤認為「鄭淑芬」本人申請
      護照，將上開不實事項登載輸存於其職務上所掌之電腦資料上，並據以核發「
      鄭淑芬」名義，其上實貼金敏會照片之Ｍ00000000號護照一本（嗣後
      為美國在台協會在甲○○身上查扣），而足生損害於「鄭淑芬」、戶政機關管
      理國民身分證之正確性，及外交部領事事務局核發護照之正確性。嗣金敏會未
      及使用上開護照前，即於九十年九月間因偷渡入境，而為警查獲。
三、處罰條文：
被告所犯如事實欄（一）所載之犯罪事實，相關處罰及論罪條文：
護照條例第二十三條第二項，入出國及移民法第五十四條，臺灣地區與大陸地區人民
關係條例第七十九條第一項，刑法第二條第一項前段、第二十八條、第五十六條、第
一百六十四條第一項、第二百十六條、第二百十條、第二百十二條、第二百十四條、
第五十五條、第五十一條第五款、第四十一條第一項前段、第三十八條第一項第二款
、第二百十九條，罰金罰鍰提高標準條例第一條前段、第二條。
四、協商判決除有刑事訴訟法第四百五十五條之四第一項第一款於本訊問程序終結前
    ，被告撤銷協商合意或檢察官撤回協商聲請者；第二款被告協商之意思非出於自
    由意志者；第四款被告所犯之罪非第四百五十五條之二第一項所定得以協商判決
    者；第六款被告有其他較重之裁判上一罪之犯罪事實者；第七款法院認應諭知免
    刑或免訴、不受理者情形之一，及違反同條第二項「法院應於協商合意範圍內為
    判決；法院為協商判決所科之刑，以宣告緩刑或二年以下有期徒刑、拘役或罰金
    為限」之規定者外，不得上訴。
五、如以前項理由上訴，得自收受判決送達之日起十日內，向本院提出上訴書狀，上
    訴於第二審法院。
中　　　華　　　民　　　國　　九十三　　年　　　九　　　月　　　八　　　日
                                       臺灣桃園地方法院刑事第八庭
                                           審判長法  官    林恆吉
                                                 書記官    翁其良
右正本與原本無異
                                                 書記官    翁其良
中　　　華　　　民　　　國　　九十三　　年　　　九　　　月　　　八　　　日
        附表（九十一年度訴字第五三四號）
┌──┬─────┬─────┬─────┬─────┬─────┐
│編號│出境時間  │出境站港  │前往地區  │入境時間  │入境站港  │
├──┼─────┼─────┼─────┼─────┼─────┤
│一  │88.09.18  │中正機場  │新加坡    │88.09.24  │中正機場  │
├──┼─────┼─────┼─────┼─────┼─────┤
│二  │88.09.28  │同右      │香港      │88.10.12  │同右      │
├──┼─────┼─────┼─────┼─────┼─────┤
│三  │88.10.25  │同右      │香港      │88.10.28  │同右      │
├──┼─────┼─────┼─────┼─────┼─────┤
│四  │88.11.05  │同右      │香港      │88.11.11  │同右      │
├──┼─────┼─────┼─────┼─────┼─────┤
│五  │88.11.25  │高雄機場  │香港      │88.12.01  │同右      │
├──┼─────┼─────┼─────┼─────┼─────┤
│六  │88.12.03  │中正機場  │澳門      │88.12.11  │同右      │
├──┼─────┼─────┼─────┼─────┼─────┤
│七  │88.12.27  │同右      │澳門      │89.01.03  │高雄機場  │
└──┴─────┴─────┴─────┴─────┴─────┘
